th: อุปกรณ์สำหรับสัตว์และสัตว์เลี้ยง: ส้ตว์ที่มีชีวิต; อุปกรณ์สัตว์เลี้ยง
nb: Produkter til dyr og husdyr: Levende dyr; Husdyrprodukter
hr-HR: Životinje i potrepštine za kućne ljubimce: Žive životinje; Potrepštine za kućne ljubimce
fr: Animaux et articles pour animaux de compagnie: Animaux vivants; Articles pour animaux de compagnie
sk-SK: Potreby pre zvieratá a domácich miláčikov: Živé zvieratá; Potreby pre domácich miláčikov
pt-PT: Artigos para animais e animais estimação: Animais vivos; Artigos para animais
es: Productos para mascotas y animales: Animales vivos; Productos para mascotas
zh-CN: 动物/宠物用品: 活体动物; 宠物用品
de: Tiere & Tierbedarf: Lebende Tiere; Haustierbedarf
tr: Hayvanlar ve Evcil Hayvan Ürünleri: Canlı Hayvanlar; Evcil Hayvan Ürünleri
fi: Eläinten ja lemmikkieläinten tarvikkeet: Elävät eläimet; Lemmikkieläinten tarvikkeet
sv: Djur och tillbehör till husdjur: Levande djur; Tillbehör till husdjur
hu: Állatok és kisállatkellékek: Élő állatok; Háziállat-kellékek
da: Dyr og tilbehør til kæledyr: Levende dyr; Tilbehør til kæledyr
it: Articoli per animali: Animali vivi; Animali domestici - Articoli
vi: Đồ dùng cho động vật & thú cưng: Động vật sống; Đồ dùng cho thú cưng
ja: ペット・ペット用品: ペット; ペット用品
nl: Dieren: Levende dieren; Benodigdheden voor huisdieren
ko: 동물/반려동물 용품: 동물; 반려동물 용품
ro-RO: Animale și articole pentru animale de companie: Animale vii; Articole pentru animale de companie
lt-LT: Gyvūnai ir prekės naminiams gyvūnams: Gyvi gyvūnai; Prekės naminiams gyvūnams
pt-BR: Animais e produtos para animais de estimação: Animais vivos; Suprimentos para animais de estimação
el: Ζώα και προμήθειες για κατοικίδια ζώα: Ζώντα ζώα; Προμήθειες για κατοικίδια ζώα
pl: Zwierzęta i artykuły dla zwierząt: Żywe zwierzęta; Artykuły dla zwierząt
bg-BG: Артикули за животни и домашни любимци: Живи животни; Артикули за домашни любимци
zh-TW: 動物/寵物補給品: 動物; 寵物用品
cs: Chovatelství: Živá zvířata; Potřeby pro domácí zvířata
sl-SI: Živali in pripomočki za hišne ljubljenčke: Žive živali; Pripomočki za hišne ljubljenčke
en: Animals & Pet Supplies: Live Animals; Pet Supplies
ru: Животные и товары для питомцев: Живые животные; Товары для домашних животных